【裁判字號】    98,簡上,90
【裁判日期】    980717
【裁判案由】    給付簽帳卡消費款
【裁判全文】
臺灣臺中地方法院民事判決              98年度簡上字第90號
上  訴  人  乙○○
被上訴人    美商花旗銀行股份有限公司
法定代理人  利明
訴訟代理人  甲○○
上列當事人間請求給付簽帳卡消費款事件，上訴人對於民國98年
3 月11日本院臺中簡易庭98年度中簡字第202 號第一審判決提起
上訴，本院於民國98年7月3日言詞辯論終結，判決如下：
    主      文
上訴駁回。
第二審訴訟費用新臺幣柒仟玖佰拾伍元由上訴人負擔。
    事實及理由
一、被上訴人部分：
  (一)於原審起訴主張：上訴人於民國89年8 月16日向被上訴人申
    請信用卡，約定上訴人得持信用卡簽帳消費，並應按期繳納
    信用卡消費款或最低應繳金額，如遲延履行時，按年息20%
    計算利息。上訴人自96年12月21日起即未依約按期繳款，尚
    積欠如後述消費款，為此請求上訴人給付新台幣（下同）48
    2,694 元，其中437,645 元自97年6 月22日起至清償日止，
    按年息20%計算之利息。
  (二)原審為被上訴人勝訴之判決。上訴人於本院補充陳述：上訴
    人因違反信用卡約定條款遭停卡，紅利積點當然失效，紅利
    積點終生有效係指有效卡而言，紅利抵年費亦須在卡片有效
    時抵扣等語。並聲明：駁回上訴。
二、上訴人部分：
  (一)於原審抗辯略以：被上訴人請求金額與上訴人歷年繳款紀錄
    不符，出入懸殊，被上訴人應提出有效簽帳單據及歷年繳款
    收據以核算錯誤更正。又上訴人歷年持卡累積紅利點數達18
    萬點，被上訴人在自設網站再三聲明紅利點數終生有效，被
    上訴人請求給付簽帳卡消費款應依民法第319 條、第323 條
    規定扣除紅利積點始為合理。
  (二)於本院補充陳述略以：本件應以30元核計紅利點數1 點之比
    例扣抵紅利，被上訴人主張停卡時紅利作廢係依據嗣後規定
    ，並非原始合約。又上訴人之主卡及附卡年費4,800 元，已
    使用信用卡10年，可抵48,000元等語。並聲明：原判決廢棄
    ；被上訴人在第一審之訴及假執行之聲請均駁回。
三、法院之判斷：
  (一)被上訴人主張上揭事實，已據其提出信用卡申請書、約定條
    款及信用卡交易帳單各1 份為憑，核屬相符。上訴人雖以被
    上訴人請求金額與其繳款金額不符等情置辯，然未提出任何
    事證以佐其說，而依國內信用卡實務，發卡銀行均按月寄送
    消費帳單，其上載有持卡人之消費明細及應繳金額，倘持卡
    人對各筆交易明細、金額有疑義，本得於接獲帳單後自行核
    對並提出質疑，俾便銀行及持卡人雙方依相關約定調閱簽單
    資料以資核對，佐以信用卡特約商店保管簽單原本有一定期
    限，則持卡人之上訴人於雙方往來過程未見有何質疑，嗣訴
    訟中始為此抗辯，並求予命被上訴人提出「有效簽帳單據」
    及「歷年繳款收據」供核，事實上已有困難而非必要，本院
    衡酌上情，因認上訴人此部分抗辯並無可採。
  (二)上訴人另抗辯其信用卡積點應得抵償本件消費款及所含年費
    4,800 元云云。然依被上訴人之「花旗禮享家」計畫「活動
    辦法與條款」，其中「兌換辦法和標準」明定刷卡消費所累
    積點數（簡稱積點），僅限兌換「本活動中有效期限內之目
    錄所提供之商品或服務」、「抵免年費僅限主卡年費…。並
    請於當年度帳單請款日起2 個月內兌換」，則上訴人請求抵
    償積點已與約定不符。再依「積點存續及喪失」規定：「一
    旦您的帳戶終止後，將無法參加此項回饋活動，且您所終止
    的帳戶下所有剩餘的積點亦將同時失效」、「當您及附卡持
    卡人有違反本辦法及條款或信用卡約定條款之情形時，本行
    保有暫停或終止您參與本計畫之權利，且本行有權隨時取消
    您帳戶中所有之積點」；「兌換商品的條件」規定：「限當
    您的…信用卡…的帳戶仍為有效狀態（即您並未取消信用卡
    或被迫停用），已按時繳清最近一次帳單所示之最低應繳款
    者，並且積點仍為有效時，始得兌換商品。」，堪認持卡人
    之紅利積點，倘於卡片失效時亦當然失效，至於上訴人另謂
    被上訴人所提出之活動辦法與條款，係嗣後所規定，並非原
    始合約云云，然上訴人既於被上訴人發布該活動辦法後繼續
    使用信用卡，自應認已同意其內容。又上訴人主張被上訴人
    網站所謂「紅利積點終生有效」等情，依上開說明，亦僅得
    解為係指正常有效持卡之情形而言。而上訴人自96年12月21
    日起即有逾期繳款之情形，並經被上訴人依信用卡約定條款
    第22條規定視為債務全部到期及終止契約，則上訴人所享有
    之信用卡紅利積點已因違反信用卡約定條款而失效，上訴人
    自不得再向被上訴人主張使用紅利積點之權利甚明。故上訴
    人所為上開抗辯，亦均乏依據。
  (三)從而，被上訴人依據信用卡約定條款之法律關係，請求上訴
    人給付482,694 元，其中本金437,645 元自97年6 月22日起
    至清償日止，按年息百分之20計算之利息，為有理由，應予
    准許。原審為上訴人敗訴判決，核無不合。上訴意旨指摘原
    判決不當，聲明廢棄改判，為無理由，應予駁回。
  (四)結論：本件上訴為無理由，依民事訴訟法第436 條之1 第3
    項、第449 條第1 項、第78條，判決如主文。
中    華    民    國    98    年    7     月    17    日
                  民事第三庭  審判長法  官  林洲富
                                    法  官  林源森
                                    法  官  林慧貞
正本證明與原本無異。
不得上訴。
中    華    民    國    98    年    7     月    17    日
                                    書記官


司法院資訊處製作；財團法人民間司法改革基金會備份。
